# 集团内的会计估计可以不一致吗？

提问人：轻 柔的指尖 时间：2023-03-03 10:00:03
有一个集团公司内，有两家从事同一行业的公司，计提存货跌价准备都以库存作为计量的方法。但是对于三年以上库龄计提的比例不一致。对于合并报表而言，会计政策是必需要统一的，而对于这种会计估计，可以存在不一致性吗？

回答人：chenyiwei
理论上，合并报表层面并不强制要求统一母子公司的会计估计，但对于母子公司就同类或类似交易和事项的会计估计不一致的情况，应关注其是否分别适合于其各自的具体情况，包括但不限于与相关事项的历史经验是否相符。如果母子公司之间确实存在某些方面的差异，而其当前采用的会计估计是分别适合于各自情况的，则该差异可以在合并报表中保留。